【裁判字號】    91,交易,457
【裁判日期】    920411
【裁判案由】    過失傷害
【裁判全文】
臺灣臺中地方法院刑事判決                        九十一年度交易字第四五七號
    公  訴  人  臺灣台中地方法院檢察署檢察官
    被      告  丙○○
右列被告因過失傷害案件，經檢察官提起公訴（九十一年度偵字第一六三二九號）
，本院判決如左：
    主  文
丙○○因過失傷害人，處有期徒刑月，如易科罰金，以佰元折算壹日。
    事  實
一、丙○○於民國九十一年二月十三日十二時許，駕駛車牌號碼Ｍ六─五六二一號自
    用小客車，沿台中縣大雅鄉○○路由北往南行駛，行經信和路與義和路之無號誌
    交岔路口時，應注意在市區道路，時速不得超過五十公里及行經無號誌之交岔路
    口，應減速慢行，作隨時停車之準備等規定，而依當時天候晴、路面無障礙、視
    距良好等情形，非不能注意，竟疏未注意，於通過前述路口，非但未減速，猶以
    時速六、七十公里高速行駛，不慎與乙○○駕駛沿義和路由西向東方向行駛車牌
    號碼ＨＦ─四Ｏ四三號自用小客車發生碰撞，造成乙○○之頸椎骨折。丙○○於
    肇事後，即向警報案並向到場處理的警員甲○○坦承肇事並接受偵訊，自首而接
    受裁判。
二、案經乙○○訴由台中縣警察局豐原分局報請台灣台中地方法院檢察署檢察官偵查
    起訴。
    理  由
一、右揭犯罪事實，業據被告丙○○坦承不諱，核與告訴人乙○○指訴之情節相符，
    復有清泉綜合醫院出具之診斷證明書、台中縣警察局道路交通事故調查報告表、
    現場照片等，存卷足參，應認其供述屬實。按在市區道路，時速不得超過五十公
    里，又汽車駕駛人行經無號誌之交岔路口，應減速慢行，作隨時停車之準備，現
    行道路交通安全規則第九十三條第一項第一款、第三款分別定有明文，被告應注
    意、能注意，竟疏未注意上開規定致肇本件車禍，其有過失甚為顯然，況本件經
    送請台灣省台中縣區車輛行車事故鑑定委員會鑑定委員會鑑定結果，亦持相同看
    法，有鑑定意見書可稽，益證被告之行為有過失。被告雖辯稱：車禍發生雙方應
    該都有責任云云，惟未能具體指陳告訴人究有何過失，尚難採信，且告訴人因本
    件車禍受有上開傷害，已如前述，並有光田醫院覆函在卷可稽，該傷害結果與被
    告之過失行為間，應有相當因果關係，亦足認定。本件事證已臻明確，被告犯行
    洵堪認定。
二、核被告所為，係犯刑法第二百八十四條第一項前段之過失傷害罪。又被告於肇事
    後即向警報案並向到場處理之警員甲○○坦承肇事接受偵訊，有警訊筆錄可按，
    復經證人甲○○到庭證述屬實，為對於未發覺之罪自首而接受裁判，應依法減輕
    其刑。爰審酌被告之過失程度、所生之危害、肇事後之態度及尚未與告訴人達成
    民事和解賠償等一切情狀，判處如主文所示之刑，並諭知易科罰金之折算標準。
據上論斷，應依刑事訴訟法第二百九十九條第一項前段，刑法第二百八十四條第一項
前段、第六十二條前段、第四十一條第一項前段，罰金罰鍰提高標準條例第一條前段
、第二條，判決如主文。
中      華      民      國    九十二    年      四      月      十一    日
                               臺灣臺中地方法院交通法庭
                                     法  官  王  靜  秋
右正本證明與原本無異。
如不服本判決，應於送達後十日內向本院提出上訴狀（須附繕本），上訴於台灣高等
法院台中分院。
                                        書記官
中      華      民      國    九十一    年     四   月    十一    日
附錄本案論罪科刑法條：
刑法第二百八十四條第一項前段
因過失傷害人者，處六月以下有期徒刑，拘役或五百元以下罰金。


司法院資訊處製作；財團法人民間司法改革基金會備份。
